# 关联方之间的委托贷款利息在合并报表中如何进行抵扣

提问人：小盆友 时间：2017-03-13 23:01:47
A公司为B公司的母公司，假设 2016 年A公司应收B公司委贷利息为 106 万元，由于营改增后，A公司需要确认 6 万元销项税， 100 万元投资收益，而B公司因为进项税不能抵扣，确认 106 万元财务费用 A公司编制合并财务报表时，需要按照哪个金额来抵销？

回答人：chenyiwei
合并抵销分录为：借：利息收入 100 ，借：管理费用 6 ，贷：利息支出 106 。不能抵扣的增值税额 6 计入合并层面的管理费用，表明因集团管理层的决策导致的额外税负成本。

提问人：dumingrain 时间：2017-04-01 10:27:16
陈版主，委托贷款在合并层面已经抵销后，在关联交易那里还需要披露吗？

回答人：chenyiwei
合并报表范围内已抵销的内部交易都不需要在财务报表附注中披露。

提问人：ken_dream 时间：2019-01-15 15:46:10
陈版，之前版面上讨论过委贷利息列报的问题，瑞华研究之前的意见是，非金融企业，放其他业务收入。本贴放“利息收入”，您现在觉得OK么？
参照新金融工具准则的精神，委贷属于“债权投资”吧？所以，从准则精神上讲，非金融企业的委贷收益放到投资收益？

回答人：chenyiwei
这是受到 2018 年 9 月 5 日财政部会计司官方解读的影响。

提问人：ying0518 时间：2019-01-16 15:18:29
官方解读是在老准则还是新准则环境下理解？ 在老准则情形下，按照解读是计入利息收益，在金融工具准则生效后，收入准则生效前应如何列报？金融工具准则及收入准则均生效后应如何列报？

回答人：chenyiwei
个人理解，新金融工具准则生效后，虽然新收入准则尚未生效，但两者有冲突的地方应按新金融工具准则执行，即此时利息收入已属于新金融工具准则规范范围了。

提问人：768895149 时间：2019-04-16 20:32:06
请教陈版，现在是否有对关联方利息出借方账务处理的指导文件或解读，目前做法有利息收入，其他业务收入及投资收益等，IPO企业的外部关联方占用应从哪方面考虑适用的科目。 项目的适用是否关系到出借的形式，比如直接资金往来，通过银行做委托贷款等，是否影响收入确认的科目？

回答人：chenyiwei
按照 2018 年 9 月 7 日财政部会计司发布的《关于 2018 年度一般企业财务报表格式有关问题的解读》：利息收入主要为银行存款产生的利息收入，以及根据《企业会计准则第 14 号——收入》的相关规定确认的利息收入。